【裁判字號】    95,易,234
【裁判日期】    950414
【裁判案由】    竊盜
【裁判全文】
臺灣士林地方法院刑事判決               95年度易字第234號
公  訴  人  臺灣士林地方法院檢察署檢察官
被      告  甲○○
上列被告因竊盜案件，經檢察官提起公訴（95年度偵字第1569號
），而被告於準備程序中就被訴事實為有罪之陳述，經合議庭裁
定由受命法官獨任進行簡式審判程序，並判決如下：
    主  文
甲○○攜帶兇器、踰越安全設備，於夜間侵入住宅竊盜，累犯，
處有期徒刑壹年陸月，扣案之螺絲起子貳把、扳手壹支、鐵撬壹
支及手套壹雙均沒收。
    事  實
一、甲○○曾因強盜案件，經臺灣板橋地方法院以83年度訴字第
    513 號判決，處有期徒刑5 年2 月，嗣經不服提起上訴，由
    臺灣高等法院以83年度上訴字第2829號判決，將原審判決撤
    銷，改處有期徒刑5 年，再經不服提起上訴，由最高法院以
    83年度台上字第6969號判決上訴駁回確定。又曾因竊盜案件
    ，經臺灣板橋地方法院以84年度訴字第1477號判決，處有期
    徒刑10月確定。甲○○自民國84年6 月23日起入監接續執行
    前開徒刑，於86年8 月20日縮短刑期假釋出監。嗣又因竊盜
    案件，經臺灣臺北地方法院以88年度易字第1971號判決，處
    有期徒刑1 年2 月，經不服提起上訴，由臺灣高等法院以89
    年度上易字第496 號判決，將原審判決撤銷，改處有期徒刑
    2 年2 月確定，其前揭假釋亦經撤銷，自89年7 月25日入監
    執行前揭有期徒刑2 月2 月及殘刑3 年4 月10日，於93年12
    月17日縮短刑期假釋出監，至94年9 月5 日縮短刑期期滿假
    釋未經撤銷，視為執行完畢。詎甲○○仍不知悔悟，於95年
    1 月7 日下午路經臺北縣淡水鎮○○路72巷18號時，發覺該
    戶當天正在辦喜事，認為該戶須外出宴客有機可乘，故計劃
    入內竊取財物，並為實現計劃，先前往臺北火車站後站附近
    購買螺絲起子2 把、扳手1 支、鐵撬1 支、手套1 雙作為竊
    盜之工具，攜回臺北縣淡水鎮○○路72巷18號附近等待機會
    。至同日日落後之20時許，甲○○見居住該戶之周琳萍等人
    均已離去，即意圖為自己不法之所有，攜帶購得之前揭工具
    攀爬窗戶，並利用所攜之工具開啟門扇，侵入周琳萍之住宅
    內（侵入住宅部分未據告訴），擅自取走周琳萍放置在房間
    之皮包內現金新臺幣（以下同）5,100 元。得手後，尚未離
    開之際，即遭因忘記攜帶相機返回住處房間拿取之周琳萍發
    覺，並呼叫門外之廖瑞彰將甲○○逮捕，嗣警方於據報後趕
    赴現場，當場查獲甲○○竊得之5,100 元並扣得甲○○所有
    之螺絲起子2 把、扳手1 支、鐵撬1 支及手套1 雙。
二、案經臺北縣政府警察局淡水分局報告臺灣士林地方法院檢察
    署檢察官偵查起訴。
    理  由
一、前揭犯罪事實，業據被告於警詢、偵訊及本院訊問時坦承不
    諱，核與證人周琳萍、廖瑞彰於警詢及偵查中之證述大致相
    符，並有臺北縣政府警察局淡水分局贓物認領保管單1 份、
    現場照片4 張附卷可證，復有螺絲起子2 把、扳手1 支、鐵
    撬1 支及手套1 雙扣案可資證明。足認被告自白應與事實相
    符，本件事證明確，其犯行堪予認定，應依法論科。
二、按刑法第321 條第1 項第3 款之攜帶兇器竊盜罪，係以行為
    人攜帶兇器竊盜為其加重條件，此所謂兇器，其種類並無限
    制，凡客觀上足對人之生命、身體、安全構成威脅，具有危
    險性之兇器均屬之，且祇須行竊時攜帶此種具有危險性之兇
    器為已足，並不以攜帶之初有行兇之意圖為必要。本件被告
    攜帶之螺絲起子2 把、扳手1 支及鐵撬1 支，均為金屬材質
    ，質地堅硬，為足以殺傷人生命、身體之器械，顯為具有危
    險性之兇器，業據本院於審理時勘驗屬實。被告於夜間攜帶
    兇器，踰越窗戶（安全設備），侵入住宅行竊，核其所為，
    係犯刑法第321 條第1 項第1 款、第2 款、第3 款之加重竊
    盜罪。被告有如事實欄所示之前科紀錄，有臺灣高等法院被
    告前案紀錄表1 份附卷可稽，其於有期徒刑執行完畢後5 年
    內，再犯本案有期徒刑以上之罪，為累犯，應依刑法第47條
    規定，加重其刑。爰審酌被告不思以正途賺取財貨，僅因缺
    錢花用即鋌而走險，選擇以辦喜事忙碌之人家為下手行竊之
    對象，攜帶多樣之工具於夜間攀爬窗戶侵入有人居住之住宅
    行竊，所竊得之財物為5,100 元，犯罪後坦承犯行，態度良
    好，併其生活狀況、品行、智識程度等一切情狀，量處如主
    文所示之刑。
三、扣案之螺絲起子2 把、扳手1 支、鐵撬1 支、手套1 雙，係
    被告於作案前在臺北火車站後站附近購得。被告並供稱以前
    揭工具啟門進入行竊地點等語。足認扣案之物，應係被告所
    有，供本案犯罪所用之物，爰依刑法第38條第1 項第2 款規
    定，宣告沒收。
據上論斷，應依刑事訴訟法第273 條之1 第1 項、第299 條第1
項前段，刑法第321 條第1 項第1 款、第2 款、第3 款、第47條
、第38條第1項第2款，判決如主文。
本案經檢察官黃德松到庭執行職務。
中    華    民    國    95    年    4     月    14    日
                  刑事第三庭法  官  周群翔
以上正本證明與原本無異。
如不服本判決，應於判決送達後10日內，向本院提出上訴狀。
                            書記官  劉育君
中    華    民    國    95    年    4     月    14    日
附錄本案論罪科刑法條全文：
刑法第321 條第1 項第1 、2 、3 款
犯竊盜罪而有左列情形之一者，處6 月以上5 年以下有期徒刑：
一、於夜間侵入住宅或有人居住之建築物、船艦或隱匿其內而犯
    之者。
二、毀越門扇、牆垣或其他安全設備而犯之者。
三、攜帶兇器而犯之者。


司法院資訊處製作；財團法人民間司法改革基金會備份。
